【裁判字號】    98,消債清,36
【裁判日期】    990324
【裁判案由】    清算事件
【裁判全文】
臺灣士林地方法院民事裁定            98年度消債清字第36號
債  務  人  甲○○
代  理  人  廖于清律師
上列當事人聲請清算事件，本院裁定如下：
    主  文
債務人甲○○自中華民國九十九年三月二十五日下午五時起開始
清算程序。
命司法事務官進行本件清算程序。
    理  由
一、按債務人與金融機構協商成立者，不得聲請更生或清算，但
    因不可歸責於己之事由，致履行顯有重大困難者，不在此限
    。本條例施行前，債務人依金融主管機關協調成立之中華民
    國銀行公會會員辦理消費金融案件無擔保債務協商機制與金
    融機構成立之協商，準用前項之規定，消費者債務清理條例
    第151 條第5 項、第6 項分別定有明文。次按債務人不能清
    償債務或有不能清償之虞者，得依本條例所定更生或清算程
    序，清理其債務，同條例第3 條定有明文。又法院開始清算
    程序之裁定，應載明其年、月、日、時，並即時發生效力。
    法院開始更生或清算程序後，得命司法事務官進行更生或清
    算程序，必要時得選任律師、會計師或其他適當之自然人或
    法人一人為監督人或管理人，復為同條例第83條第1 項、第
    16條所明定。
二、聲請意旨略以：伊有不能清償債務情事，前曾積欠金融機構
    無擔保債務，就前開債務，於民國95年6 月間向最大債權金
    融機構即香港商香港上海匯豐銀行股份有限公司申請債務協
    商，協商還款條件為分120 期，每月還款新台幣1 萬2,044
    元，惟逢聲請人配偶之公司關閉，需由聲請人獨力肩負家裡
    所有開銷，況聲請人過去所從事化妝師之工作，一直是採自
    由接案之方式，並無固定收入，復因聲請人所賴以維生之唱
    片業開始沒落，致收入銳減，故尚需向親朋好友借貸，方足
    以繳納協商款項及支付生活費用，在入不敷出之情況下，不
    得已於97年8 月毀諾，有不可歸責於己致履行顯有重大困難
    之事由，且伊未經法院裁定開始更生程序或許可和解或宣告
    破產，爰向本院聲請清算等語。
三、經查，債務人所主張其有不能清償債務之情事，業據提出財
    團法人金融聯合徵信中心當事人綜合信用報告─債務清理條
    例前置協商專用債權人清冊正本（見本院卷第10至12頁）、
    債務人全戶戶籍謄本正本（見本院卷第87、第88頁）、財政
    部臺北市國稅局財產歸屬資料清單正本（見本院卷第122 頁
    ）、財政部臺北市國稅局96及97年度綜合所得稅各類所得資
    料清單正本（見本院卷第123 頁、第124 頁）、勞工保險被
    保險人投保資料表正本（見本院卷第125 、第126 頁）、永
    豐銀行存簿內頁影本（見本院卷第116 至119 頁）等為證，
    堪認為真正。此外，債務人復查無消債條例第6 條第3 項、
    第8 條或第82條第2 項所定駁回清算聲請之事由存在，則債
    務人聲請清算，應屬有據。揆諸首揭規定及說明，應予開始
    清算程序，並命司法事務官進行本件清算程序。
四、爰裁定如主文。
中    華    民    國    99    年    3     月    24    日
                  民事第二庭  法      官  周群翔
上為正本係照原本作成。
本件不得抗告。
中    華    民    國    99    年    3     月    24    日
                              書  記  官  林睿亭

司法院資訊處製作；財團法人民間司法改革基金會備份。
